【裁判字號】    98,交簡上,149
【裁判日期】    981026
【裁判案由】    公共危險
【裁判全文】
臺灣新竹地方法院刑事判決           98年度交簡上字第149號
上 訴 人
即 被 告  甲○○
上列上訴人因公共危險案件，不服本院竹北簡易庭民國98年9 月
2 日98年度竹北交簡字第555 號簡易判決（聲請簡易判決處刑書
案號：98年度速偵字第1637號），提起上訴，本院管轄之第二審
合議庭，判決如下：
    主      文
上訴駁回。
甲○○緩刑貳年。
    事實及理由
一、本案經本院審理結果，認原審以被告甲○○係犯刑法第185
    條之3 公共危險罪，並依刑事訴訟法第449 條第1 項前段（
    贅引同條第3 項）、第454 條第2 項，刑法第185 條之3 、
    第42條第3 項前段，刑法施行法第1 條之1 第1 項、第2 項
    但書，逕以簡易判決量處被告罰金新台幣52000 元，且諭知
    如易服勞役，以新台幣1000元折算1 日，其認事用法，均無
    違誤，量刑亦屬妥適。原審判決書所載之事實、證據及理由
    均與本院所認定者相同，茲引用之（如附件）。
二、被告上訴意旨略以：伊坦承犯罪，然伊酒後騎車，係因在友
    人家中聊天時，憶起幾年來為治療罹患口腔癌之長子，業已
    耗盡家財，長子因感愧疚及自責，常有厭世之念頭，長媳不
    堪經濟壓力亦選擇離家，三子則因染上毒癮經常不在家，並
    未盡到照顧家庭責任，伊與太太又無正當工作，伊與長子均
    領有殘障手冊，亦無謀生能力，三名孫子年紀幼小，全家僅
    能仰賴政府低收入補助維持生活，伊因一時感傷方在朋友家
    中飲酒，且為回家方酒後騎車，伊犯後已深感懊悔，請求給
    予自新之機會，原審量刑過重，請求撤銷改判等語。
三、經查：被告肇事後經測量之呼氣酒精濃度高達每公升0.92毫
    克，其於酒後不能安全駕駛動力交通工具之情況下，仍騎乘
    機車上路，確實已經造成危險駕駛之公共危險，本院認原審
    以被告係犯刑法第185 條之3 公共危險罪，並審酌被告並無
    前科，素行良好，及被告犯罪之動機、目的、犯罪手段、品
    行、智識程度、犯罪後坦承不諱等一切情狀，量處被告罰金
    新台幣52000 元，如易服勞役，以新台幣1000元折算1 日，
    認事用法並無違誤，所量刑度亦稱妥適，被告以前揭理由指
    摘原判決不當，提起上訴，求予撤銷改判，核無理由，應予
    駁回。
四、惟另查：被告係民國○○年○○月○○日生，現年高達64歲，係一
    肢障人士，其長子戴瑞憲亦係肢障人士，均無謀生能力；又
    被告家境困難，家中尚須撫育多名年幼孫子，須賴政府補助
    方能勉力維生等情狀，有其基本年籍資料、中華民國身心障
    礙手冊、新竹縣竹北市新國里里長出具之證明書、本院依職
    權調取之稅務電子閘門財產所得調件明細表等件在卷可稽；
    又被告前未曾因任何犯罪受有期徒刑以上刑之宣告，有臺灣
    高等法院被告全國前案紀錄表一份在卷可參，顯見被告一生
    素行良好，本次應係一時失慮方才罹犯刑典；另被告犯後自
    警詢、偵查及本院審理中均坦承犯行，態度良好，可知確有
    悔意；又被告酒後呼氣濃度雖高，然其酒後所騎乘之交通工
    具係機車，造成之公共危險遠較汽車低，幸未實際肇事造成
    其他用路人傷亡或財產損失；綜上，本院認被告經此偵、審
    程序之教訓後，應能知所警惕，而無再犯之虞，因認對其所
    宣告之刑以暫不執行為適當，爰併予宣告緩刑2 年，促其戒
    慎，以啟自新。
據上論斷，應依刑事訴訟法第455 條之1 第1 項、第3 項、第37
3 條、第368 條，刑法第74條第1 項第1 款，判決如主文。
本案經檢察官李秋梅到庭執行職務。
中    華    民    國    98    年    10    月    26    日
                  刑事第一庭  審判長法  官  陳健順
                                    法  官  王子謙
                                    法  官  蔡川富
以上正本證明與原本無異。
不得上訴。
中    華    民    國    98    年    10    月    26    日
                                    書記官  朱苑禎


司法院資訊處製作；財團法人民間司法改革基金會備份。
